【裁判字號】    95,訴,457
【裁判日期】    950414
【裁判案由】    毒品危害防制條例
【裁判全文】
臺灣桃園地方法院刑事判決               95年度訴字第457號
公  訴  人  臺灣桃園地方法院檢察署檢察官
被      告  乙○○
指定辯護人  本院公設辯護人  甲○○
上列被告因違反毒品危害防制條例案件，檢察官提起公訴（94年
度毒偵字第6647號、95年度毒偵字第341 號）及移送併辦（95年
度毒偵字第267 號、第739 號）後，聲請改依協商程序而為判決
，本院判決如下：
    主  文
乙○○連續施用第一級毒品，累犯，處有期徒刑捌月，扣案之已
裝入第一級毒品海洛因之注射針筒壹枝，沒收銷毀之，注射針筒
陸枝均沒收；又連續施用第二級毒品，累犯，處有期徒刑肆月，
扣案甲基安非他命吸食器貳組均沒收。應執行有期徒刑壹年，扣
案之已裝入第一級毒品海洛因之注射針筒壹枝，沒收銷毀之，扣
案注射針筒陸枝、甲基安非他命吸食器貳組均沒收。
    事實及理由
一、本件被告所犯係死刑、無期徒刑或最輕本刑為3 年以上有期
    徒刑以外之罪，其於準備程序中就被訴事實為有罪之陳述，
    經本院告知簡式審判程序之旨，並聽取公訴人、被告之意見
    後，爰依刑事訴訟法第273 條之1 第1 項規定合議裁定由受
    命法官獨任進行簡式審判程序，合先敘明。
二、犯罪事實要旨：
    (一)被告乙○○前因施用毒品案件，經法院裁定強制戒治後，
      於92年9 月5 日執行期滿，係於強制戒治執行完畢釋放後
      5 年內，再犯毒品危害防制條例第10條之施用毒品罪。
    (二)乙○○基於施用第一級毒品海洛因之概括犯意，自民國94
      年6 月中旬某日起至95年1 月12日止，在桃園縣龜山鄉○
      ○路○ 段163 號6 樓之3 住所等處，以將第一級毒品海洛
      因摻水置入注射針筒注射方式，連續施用第一級毒品海洛
      因多次；並基於施用第二級毒品甲基安非他命（俗稱安非
      他命）之概括犯意，於同前之時間、地點，以玻璃球吸食
      器吸食方式，連續施用第二級毒品甲基安非他命多次。嗣
      為警於下列時間查獲：94年9 月14日14時許，在台北縣
      泰山鄉○○路72號前查獲，並扣得其已裝入第一級毒品海
      洛因之注射針筒1 枝及空注射針筒1 枝；94年10月4 日
      凌晨3 時許，在桃園縣龜山鄉○○路○ 段163 號6 樓之3
      查獲，並扣得友人王國星所有之第一級毒品海洛因2 小包
      （毛重0.65公克）、第二級毒品甲基安非他命1 小包（毛
      重0.2 公克）、甲基安非他命吸食器1 組、注射針筒7 枝
      、海洛因殘渣袋5 個、研磨砵2 個及商用電錶1 個；94
      年12月31日5 時30分許在桃園縣龜山鄉○○○路長庚醫院
      急診室前停車格查獲，並扣得吸食器1 組95年1 月21日
      21時20分許在桃園縣龜山鄉公西村復華新村19號查獲，並
      扣得注射針筒5 枝、吸食器1 組。
三、證據名稱：
    (一)被告乙○○於本院訊問中之自白。
    (二)卷附台灣尖端先進生技醫藥股份有限公司濫用藥物檢驗報
      告1紙。
    (三)卷附台灣檢驗科技股份有限公司濫用藥物尿液檢驗報告2
      紙。
    (四)被告所有扣案之已裝入第一級毒品海洛因之注射針筒1枝
      、空注射針筒6枝及甲基安非他命吸食器2組。
    (五)查獲之照片6張。
四、本件經檢察官與被告於審判外達成協商之合意且被告已認罪
    ，其合意內容為：被告願受科刑範圍為施用第一級毒品部分
    有期徒刑8 月；施用第二級毒品部分有期徒刑4 月。應執行
    有期徒刑1 年。經查，上開協商合意並無刑事訴訟法第455
    之4第1項所列情形之一，檢察官聲請改依協商程序而為判決
    ，本院爰不經言詞辯論，於協商合意範圍內為協商判決，合
    予敘明。
五、應適用之法條：刑事訴訟法第455條之2第1項、第455條之4
    第2項、第455條之8，毒品危害防制條例第10條第1項、第2
    項、第18條第1項前段、刑法第11條前段、第56條、第47條
    、第51條第5款、第38條第1項第2款。
六、附記事項：
    (一)乙○○前曾於91年間因竊盜案件，經臺灣板橋地方法院於
      91年5 月21日以91年度易字第995 號判決，判處有期徒刑
      7 月，於同年6 月28日確定；又於91年間因竊盜案件，經
      同法院於91年11月18日以91年度易字第2874號判決，判處
      有期徒刑8 月，於同年12月20日確定。以上二罪接續執行
      ，嗣於93年8 月4 日縮刑期滿執行完畢，詎猶不知悛悔，
      有臺灣高等法院被告全國前案紀錄表、臺灣桃園地方法院
      檢察署刑案資料查註紀錄表分別在卷可稽，其於5 年內再
      犯本件有期徒刑以上之罪，為累犯，應依刑法第47條規定
      加重其刑。
    (二)扣案之已裝入第一級毒品海洛因之注射針筒1 枝，為被告
      施用第一級毒品海洛因所用之物，該針筒與第一級毒品海
      洛因密切接觸，且微量難以析離，應依毒品危害防制條例
      第18條第1 項前段沒收銷毀之。
    (三)扣案之空注射針筒6枝及甲基安非他命吸食器2組，為被告
      所有供本案施用第一級毒品海洛因及第二級毒品甲基安非
      他命之用，業據其供承在卷，應依刑法第38條第1項第2款
      宣告沒收之。
    (四)另扣案之第一級毒品海洛因2 小包（毛重0.65公克）、第
      二級毒品甲基安非他命1 小包（毛重0.2 公克），被告稱
      係友人王國星之所有之物，顯屬關係他人犯罪之證據，不
      宜於本案宣告沒收銷毀之。至於其餘扣案之甲基安非他命
      吸食器1 組、注射針筒7 枝、海洛因殘渣袋5 個、研磨砵
      2 個及商用電錶1 個，被告均否認屬其所有，與刑法第38
      條第1 項第2 款之規定不符，爰不予宣告沒收。
七、本判決除有刑事訴訟法第455條之4第1項第1款、第2款、第4
    款、第6 款、第7 款所定情形之一，或違反同條第2 項規定
    者外，不得上訴。
八、如不服本件判決，得自收受判決送達之日起10日內，向本院
    提出上訴書狀，上訴於第二審法院。
本案經檢察官邱曉華到庭執行職務。
中    華    民    國    95    年    4     月    14    日
                        刑事第六庭  法  官  陳  永  來
以上正本證明與原本無異。
                                    書記官  常  毓  生
中    華    民    國    95    年    4     月    16    日
附論罪科刑依據之法條：
毒品危害防制條例第10條
施用第一級毒品者，處6月以上5年以下有期徒刑。
施用第二級毒品者，處3年以下有期徒刑。


司法院資訊處製作；財團法人民間司法改革基金會備份。
